臺灣高等法院高雄分院刑事判決　　　　100年度上易字第577號
上　訴　人
即　被　告　辛偉豪
上列上訴人因竊盜案件，不服臺灣屏東地方法院100 年度易字第
429 號中華民國100 年5 月11日第一審判決（起訴案號：臺灣屏
東地方法院檢察署100 年度偵字第3544號），提起上訴，本院判
決如下：
    主  文
上訴駁回。
    理  由
一、按不服地方法院之第一審判決而上訴者，應向管轄第二審之
    高等法院為之。上訴書狀應敘述具體理由。上訴書狀未敘述
    上訴理由者，應於上訴期間屆滿後二十日內補提理由書於原
    審法院。逾期未補提者，原審法院應定期間先命補正。又第
    二審法院認為上訴書狀未敘述理由或上訴有第362 條前段之
    情形者，應以判決駁回之。刑事訴訟法第361 條、第367 條
    前段分別定有明文。又同法第372 條規定：「第367 條之判
    決及對於原審諭知管轄錯誤、免訴或不受理之判決上訴時，
    第二審法院認其為無理由而駁回上訴，或認為有理由而發回
    該案件之判決，得不經言詞辯論為之。」。
二、次按，依刑事訴訟法第350條、第361條、第362條、第367條
    規定，不服地方法院之第一審判決而上訴者，須提出上訴書
    狀，並應敘述具體理由，為上訴必備之程式；其所提出之書
    狀未敘述上訴理由，或僅曾以言詞陳述上訴理由者，均應於
    上訴期間屆滿後二十日內補提理由書於第一審法院。第一審
    法院經形式審查，認逾期未補提上訴理由者，應定期間先命
    補正；逾期未補正者，為上訴不合法律上之程式，應以裁定
    駁回。倘已提出上訴理由，但所提非屬具體理由者，則由第
    二審法院以上訴不合法律上之程式，判決駁回。而所謂具體
    理由，必係依據卷內既有訴訟資料或提出新事證，指摘或表
    明第一審判決有何採證認事、用法或量刑等足以影響判決本
    旨之不當或違法，而構成應予撤銷之具體事由，始克當之（
    例如：依憑證據法則具體指出所採證據何以不具證據能力，
    或依憑卷證資料，明確指出所為證據證明力之判斷如何違背
    經驗、論理法則）；倘僅泛言原判決認定事實錯誤、違背法
    令、量刑失之過重或輕縱，而未依上揭意旨指出具體事由，
    或形式上雖已指出具體事由，然該事由縱使屬實，亦不足以
    認為原判決有何不當或違法者（例如：對不具有調查必要性
    之證據，法院未依聲請調查亦未說明理由，或援用證據不當
    ，但除去該證據仍應為同一事實之認定），皆難謂係具體理
    由，俾與第二審上訴制度旨在請求第二審法院撤銷、變更第
    一審不當或違法之判決，以實現個案救濟之立法目的相契合
    ，並節制濫行上訴（參照最高法院97年度台上字第892 號判
    決）。
三、上訴人即被告辛偉豪（下稱被告）上訴理由謂：被告是初犯
    本件判刑刑期太重，被告有心與被害人和解，且已經知錯，
    希望給予自新機會云云。惟按，刑罰之量定，係屬法院自由
    裁量之職權行使，應審酌刑法第57條所列各款事由及一切情
    狀，為酌量輕重之標準，並非漫無限制；量刑輕重係屬事實
    審法院得依職權自由裁量之事項，苟已斟酌刑法第57條各款
    所列情狀而未逾越法定刑度，不得遽指為違法；且在同一犯
    罪事實與情節，如別無其他加重或減輕之原因，下級審量定
    之刑，亦無過重或失輕之不當情形，則上級審法院對下級審
    法院之職權行使，原則上應予尊重（最高法院72年臺上字第
    6696號、75年臺上字第7033號判例及85年度臺上字第2446號
    判決意旨參照）。經查：被告於：（一）於100 年3 月20日
    15、16時許，由綽號「小黑」之成年人騎乘機車搭載辛偉豪
    ，至李文福所有位於屏東縣萬丹鄉○○村○○路331 巷11號
    廢棄豬舍，共同持「小黑」所有之金屬製可供兇器使用之老
    虎鉗1 支，竊取李文福所有放置在上開廢棄豬舍之鐵捲門1
    座，得手後，至「日久資源回收場」變賣，得款新臺幣（下
    同）938 元。（二）2 人另於100 年3 月26日凌晨3 時許，
    由「小黑」騎乘機車搭載辛偉豪，持辛偉豪向不知情友人借
    得金屬製造、可噴出高熱火焰之乙炔鋼瓶及切割器，至同上
    屏東縣萬丹鄉○○村○○路331 巷11號廢棄豬舍地點而竊取
    上開地點李文福所有之門窗鐵欄杆，得手後，因無法以機車
    載運，乃將上開竊得之贓物隨意置放於上開地點先行離去。
    （三）同日13時許，辛偉豪另基於意圖為自己不法所有之竊
    盜犯意，徒手竊取李文福同上地點之浴室內鋁條1 支，得手
    後隨即為李文福報警當場逮獲之事實，業據被告辛偉豪於警
    詢、偵查中及法院審理時均坦承不諱，核與證人即告訴人李
    文福及證人即同案被告吳佩珊於警詢及偵查中、證人韓阿幼
    於警詢中之證述均大致相符。此外，復有收受物品登記表1
    紙、屏東縣政府警察局扣押筆錄1 份、扣押物品目錄表1 紙
    、贓物認領保管單1 紙、、查獲及現場照片等存卷可稽，被
    告犯行可以認定。原審以被告罪證明確，審酌被告正值青年
    ，四肢健全，卻不思以正當途徑賺取所需，竟貪圖私慾，伺
    機隨意竊取他人財物，欠缺對他人財產權之尊重，其行為實
    不可取；惟念及其前無不良前科，有臺灣高等法院被告前案
    紀錄表1 份存卷可佐，素行尚稱良好，犯後坦承犯行，態度
    尚佳，另兼衡其智識程度、生活狀況等一切情狀，就其所犯
    之共同攜帶兇器竊盜罪，共2 罪，各處有期徒刑7 月；又犯
    竊盜罪，處有期徒刑3 月。並定應執行刑為有期徒刑1 年3
    月。原審已斟酌刑法第57條各款所列情狀而未逾越法定刑度
    ，難認有何不當之處，亦符合「罰當其罪」之原則，並無輕
    重失衡之情形。綜上所述，上訴人並未依據卷內之訴訟資料
    ，指摘原審判決有何足以影響判決本旨之不當或違法，構成
    應予撤銷之具體事由，乃徒憑己意漫指原審判決不當，自不
    足以動搖原判決認定犯罪事實及量刑之基礎，難認係具體理
    由，其上訴顯然違背法律上之程式，爰不經言詞辯論，判決
    駁回其上訴。
據上論斷，應依刑事訴訟法第367 條前段、第372 條，判決如主
文。
中    華    民    國  100     年    6     月    13    日
                  刑事第六庭    審判長法  官  王憲義
                                      法  官  邱永貴
                                      法  官  簡志瑩
以上正本證明與原本無異。
不得上訴。
中    華    民    國   100    年    6     月    13    日
                                      書記官  吳新貞
附錄本判決論罪科刑法條：
中華民國刑法第320 條第1 項
意圖為自己或第三人不法之所有，而竊取他人之動產者，為竊盜
罪，處5 年以下有期徒刑、拘役或5 百元以下罰金。
中華民國刑法第321 條第1 項第3 款
犯竊盜罪而有下列情形之一者，處6 月以上、5 年以下有期徒刑
，得併科新臺幣10萬元以下罰金：
三、攜帶兇器而犯之者。